臺灣臺北地方法院小額民事判決
111年度北小字第591號
原      告  國泰世紀產物保險股份有限公司
法定代理人  陳萬祥
訴訟代理人  徐翔裕
            陳建甫
被      告  林樺畇
法定代理人  林博榮
            劉艾嘉
上列當事人間請求損害賠償事件，本院於民國111年3月8日言詞
辯論終結，判決如下︰
    主　  文
被告應給付原告新臺幣陸仟零柒拾壹元，及自民國一百一十年十
二月三日起至清償日止，按年息百分之五計算之利息。
原告其餘之訴駁回。
訴訟費用新臺幣壹仟元由被告負擔百分之二十七，餘由原告負擔
。
本判決原告勝訴部分得假執行。但被告如以新臺幣陸仟零柒拾壹
元為原告預供擔保，得免為假執行。
    理由要領
一、按因侵權行為涉訟者，得由行為地之法院管轄，民事訴訟法
     第15條第1項定有明文。查本件侵權行為地在臺北市○○區○○
    路0段000號前，依前開規定，本院自有管轄權。
二、原告主張：被告於民國109年6月16日0時00分，無照騎乘車
    號000-000號普通重型機車（下稱被告機車），在臺北市○○
    區○○路0段000號前，因駕駛失控，碰撞由原告承保、訴外人
    康○霖所有、訴外人張○生駕駛之車號000-0000號自用小客車
    （下稱系爭車輛），致系爭車輛車身受損，原告已支出必要
    修復費用新臺幣（下同）22,578元（含零件10,880元、工資
    6,975元、噴漆4,723元），爰依保險法第53條第1項、民法
    第184條第1項前段、第191條之2前段等規定，請求被告給付
    系爭車輛之修復費用等語。並聲明：被告應給付原告22,578
    元，及自起訴狀繕本送達翌日起至清償日止，按年息5%計算
    之利息。
三、被告則以：對於有發生本件車禍事故，沒有意見，如原告願
    意提供系爭車輛於交通事故當時造成之車損損害依據，則被
    告同意原告之請求等語，做為答辯。　　
四、經查，原告就其所主張之事實，業據提出電子發票證明聯、
    道路交通事故當事人登記聯單、道路交通事故現場圖、臺北
    市交通事件裁決所110年7月9日北市裁鑑字第1100000000號
    函附臺北市車輛行車事故鑑定會鑑定意見書、道路交通事故
    初步分析研判表、系爭車輛行車執照、修理費用評估表、估
    價單、維修明細表、車損照片等為憑（見本院卷第13頁至第
    45頁），並有本院依職權調取之交通事故肇事資料在卷可證
    （見本院卷第57頁至第81頁）。依前揭臺北市交通事件裁決
    所110年7月9日北市裁鑑字第1100000000號函附臺北市車輛
    行車事故鑑定會鑑定意見書鑑定意見載：「一、張○生駕駛0
    00-0000號自小客車（即系爭車輛）：少線道車不讓多線道
    車先行（肇事主因）。二、甲○○騎乘570-KQH號普通重型機
    車（即被告機車）：無照駕駛且駕駛失控（肇事次因）」（
    見本院卷第25頁），兩造對此均不爭執（見本院卷第120頁
    ），足認被告與系爭車輛駕駛人張易生皆因上開之行車疏失
    ，致生本件擦撞事故，且該等過失行為與系爭車輛所受損害
    間復有相當因果關係，經核皆為本件事故肇事之原因。
五、按被保險人因保險人應負保險責任之損失發生，而對於第三
    人有損失賠償請求權者，保險人得於給付賠償金額後，代位
    行使被保險人對於第三人之請求權；但其所請求之數額，以
    不逾賠償金額為限，保險法第53條第1項定有明文。次按因
    故意或過失，不法侵害他人之權利者，負損害賠償責任；汽
    車、機車或其他非依軌道行駛之動力車輛，在使用中加損害
    於他人者，駕駛人應賠償因此所生之損害，民法第184條第1
    項前段、第191條之2前段亦分別有明定。被告對其使用車輛
    所生侵權行為，自應負損害賠償責任。又不法毀損他人之物
    者，被害人得請求賠償其物因毀損所減少之價額，民法第19
    6條復定有明文。被害人請求賠償物被毀損所減少之價額，
    得以修復費用為估定之標準，如修理材料係以新品換舊品，
    則應折舊計算（最高法院104年度台上字第504號判決意旨參
    照）。另依固定資產耐用年數表第2類交通及運輸設備、第3
    項陸運設備、號碼20305規定，除運輸業用以外之其他業用
    汽車之耐用年數為5年，本件依固定資產耐用年數表、固定
    資產折舊率表，採定率遞減法計算系爭車輛之折舊。系爭車
    輛因本件車禍事故之修復費用為22,578元，其中零件費用為
    10,880元，此有估價單存卷可憑（見本院卷第39頁），而系
    爭車輛出廠年月為108年11月，亦有行車執照在卷可佐（見
    本院卷第31頁），兩造均不爭執（見本院卷第120頁），則
    至109年6月16日發生本件車禍事故之日為止，系爭車輛已實
    際使用7月（參照營利事業所得稅查核準則第95條第6款規定
    ：「固定資產提列折舊採用平均法、定率遞減法或年數合計
    法者，以1年為計算單位；其使用期間未滿1年者，按實際使
    用之月數相當於全年之比例計算之；不滿1月者，以月計」
    ），系爭車輛更換零件部分，經扣除折舊後為8,538元（計
    算方式如附表），加計工資6,975元、噴漆4,723元，本件系
    爭車輛修復費用應為20,236元（計算式：8,538元＋6,975元＋
    4,723元＝20,236元）。
六、損害之發生或擴大，被害人與有過失者，法院得減輕賠償金
    額，或免除之，民法第217條第1項定有明文。本件依上所述
    ，原告得請求被告給付系爭車輛修復費用20,236元，惟系爭
    車輛駕駛人張○生有少線道車不讓多線道車先行之過失（見
    本院卷第25頁），為肇事主因。經考量其等過失之輕重，本
    院認原告應負70%過失責任，是系爭車輛所受損害即應扣除7
    0%賠償責任，扣除後原告得請求金額為6,071元（計算式：2
    0,236元×30%＝6,071元；元以下四捨五入）。
七、末按給付無確定期限者，債務人於債權人得請求給付時，經
    其催告而未為給付，自受催告時起，負遲延責任；其經債權
    人起訴而送達訴狀，或依督促程序送達支付命令，或為其他
    相類之行為者，與催告有同一之效力；遲延之債務，以支付
    金錢為標的者，債權人得請求依法定利率計算之遲延利息；
    應付利息之債務，其利率未經約定，亦無法律可據者，週年
    利率為5%，民法第229條第2項、第233條第1項前段及第203
    條分別定有明文。查本件係屬侵權行為損害賠償之債，自屬
    無確定期限者，又係以支付金錢為標的，則依前揭法律規定
    ，原告請求被告給付自起訴狀繕本送達之翌日即110年12月3
    日（見本院卷第55頁）起至清償日止，按法定利率5%計算之
    遲延利息，於法有據，應予准許。
八、綜上所述，原告請求被告給付6,071元，及自110年12月3日
    起至清償日止，按年息5%計算之利息，為有理由，應予准許
    。逾此部分之請求，為無理由，應予駁回。
九、本件原告勝訴部分，係就民事訴訟法第436條之8適用小額訴
    訟程序所為被告敗訴之判決，依同法第436條之20規定，應
    依職權宣告假執行。並依同法第436條之23準用第436條第2
    項，適用同法第392條第2項規定，依職權宣告被告如預供擔
    保，得免為假執行。
十、訴訟費用負擔之依據：民事訴訟法第79條。本件訴訟費用額
    ，依後附計算書確定如主文所示金額。
中　　華　　民　　國　　111 　年　　3 　　月　　29　　日
                  臺北簡易庭    法  官  詹慶堂
附表：     年次     折        舊        額      折   舊  後  餘  額   金額 計  算  方  式 金額 計    算    方  式 一 2342 10880×0.369×7/12=2342 8538 00000-0000=8538 註：金額單位為新臺幣元；元以下四捨五入。     
計算書：
項　　　　目             金　額（新臺幣）　　備    註
第一審裁判費   　 　　   1,000元
合　　　　計　　　       1,000元
上列正本係照原本作成。
如不服本判決，應於判決送達後20日內向本院提出上訴狀（須按
他造當事人之人數附繕本）。如委任律師提起上訴者，應一併繳
納上訴審裁判費。
中　　華　　民　　國　　111 　年　　3 　　月　　29　　日
                                書記官  馬正道
附錄：
一、民事訴訟法第436條之24第2項：
　　對於小額程序之第一審裁判上訴或抗告，非以其違背法令為
    理由，不得為之。
二、民事訴訟法第436條之25：
　　上訴狀內應記載上訴理由，表明下列各款事項：
    ㈠原判決所違背之法令及其具體內容。
    ㈡依訴訟資料可認為原判決有違背法令之具體事實。
三、民事訴訟法第436條之32條第2項：
　　第438條至第445條、第448條至第450條、第454條、第455條
    、第459條、第462條、第463條、第468條、第469條第1款至
    第5款、第471條至第473條及第475條第1項之規定，於小額
    事件之上訴程序準用之。